

CHAIMA GHERIBALLAH

Informaticienne

PROFIL

Étudiante en Licence Informatique avec 3 ans d'expérience en programmation. Passionnée par les technologies innovantes et motivée par les défis techniques, j'apprécie le travail en équipe. Prête à contribuer à des projets ambitieux dans un environnement dynamique et collaboratif.

INFORMATIONS



0752560797 chaimagheriballah@gmail.com 121 AV FLOUQUET 94240 L HAY LES ROSES

21ans

Permis B - Véhiculée

LANGUES

Français : Courant Anglais : intermédiaire

Arabe: Courant

INFORMATIQUE

- Microsoft Office
- Navigation Internet
- Design graphique: Canva

QUALITÉS

- Créativité
- Capacité d'adaptation
- Esprit d'équipe

EXPÉRIENCES PROFESSIONNELLES

Projet de fin d'études

• Création d'un site web de location immobilière

Vendeuse en pharmacie

02/2024-05/2024

2023-2024

- Tenue du comptoir de vente et conseil auprès des clients sur les produits en libre accès
- Assistance dans la préparation et la dispensation des ordonnances sous la supervision du pharmacien.

EDUCATIONS

Baccalauréat en génie des procédés

2020-2021

Sidi-Bel-Abbès, Algérie

Licence en ingénierie des systèmes d'information et du logiciel

2021 - 2024

Université Djillali Liabès de Sidi Bel Abbès, Algérie

Formation Vendeuse en pharmacie

2023

LCF ACADEMY Sidi-Bel-Abbès, Algérie

COMPÉTENCES

- Développement web (HTML, CSS, JavaScript, PHP)
- Langage C
- JAVA (POO)
- SQL(MySQL)
- Modélisation UML
- python (sqlite3)